最高法院刑事判決　　　　　　　　一○○年度台上字第一一號
上　訴　人　楊淀勝
選任辯護人　姜義贊律師
上列上訴人因違反毒品危害防制條例等罪案件，不服台灣高等法
院中華民國九十九年十月二十七日第二審判決（九十九年度上訴
字第一六五三號，起訴案號：台灣板橋地方法院檢察署九十八年
度偵字第三三六四０號），提起上訴，本院判決如下：
    主  文
上訴駁回。
    理  由
按刑事訴訟法第三百七十七條規定：上訴於第三審法院，非以判
決違背法令為理由，不得為之；是提起第三審上訴，應以原判決
違背法令為理由，係屬法定要件。如果上訴理由書狀並未依據卷
內訴訟資料具體指摘原判決不適用何種法則或如何適用不當，或
所指摘原判決違法情事，顯與法律規定得為第三審上訴理由之違
法情形不相適合時，均應認其上訴為違背法律上之程式，予以駁
回。本件原判決認定上訴人楊淀勝有如其事實欄所載與綽號「王
哥」之成年人共同販賣第二級毒品甲基安非他命四次犯行，因而
撤銷第一審之科刑判決，改判論上訴人以共同販賣第二級毒品計
四罪，各處有期徒刑七年二月，及為相關從刑之諭知；復就主刑
部分定其應執行之刑有期徒刑八年八月。已詳敘所憑證據及認定
之理由，對於上訴人所提出之辯解，何以不可採，亦在理由內詳
予指駁，俱有卷存證據資料可資覆按。上訴人上訴意旨略以：(一)
、依證人陳國徽於第一審審理中之證詞，伊僅係幫忙調貨，以渠
二人交情，應不致賺取其差價云云，原判決就此有利於伊之證據
，不予採納，復未說明不予採取之理由，有判決不備理由之違法
。(二)、原判決理由中既謂伊坦承犯行，卻又認伊未於偵查及審判
中自白犯行，除理由顯有矛盾外，復未依毒品危害防制條例第十
七條第二項予以減輕其刑，亦有判決不適用法則之可議。(三)、原
審審判長於審判期日，並未踐行對檢察官、辯護人之調查證據程
序，使渠等有陳述意見及參與辯論證據力之機會，其訴訟程序之
進行，要屬違法云云。惟查：證據之取捨，為事實審法院之職權
，倘其採證認事並不違背證據法則，即不得任意指為違法。又證
人之陳述部分前後不符，或相互間有所歧異時，究竟何者為可採
，法院仍得本其自由心證予以斟酌，非謂一有不符或矛盾，即應
認其全部均為不可採信。原判決依憑上訴人關於先後四次，應陳
國徽所請而交付甲基安非他命之供述、陳國徽偵查中之證詞、扣
案甲基安非他命、交通部民用航空局航空醫務中心民國九十八年
十二月一日航藥鑑字第０九八六六七八號毒品鑑定書、與陳國徽
所述內容相符之行動電話通訊監察紀錄譯文等證據資料，認定上
訴人確有本件販賣甲基安非他命四次犯行，復說明依卷附監聽譯
文顯示，上訴人表示有關毒品之價格及數量，伊得隨己意調整，
其與綽號王哥者皆先扣除成本，利潤再予均分，暨伊交付毒品須
有利潤，否則無異形同白忙一場之瘋子等語，足徵上訴人所為毒
品交易確出於營利意圖，陳國徽既不知上訴人購入毒品之成本為
何，嗣於第一審審理時翻異其證詞，改稱上訴人係幫伊調取毒品
乙節，殊不足為有利上訴人之認定等旨。所為論斷，與經驗、論
理法則無違，核屬事實審法院採證認事職權之適法行使，要難指
為違法。而原審審判長於審判期日已就前開證據予以逐一提示或
朗讀，並告以要旨，使上訴人及其辯護人陳述意見，依法踐行調
查程序，有九十九年十月十三日審判筆錄可稽，所踐行之訴訟程
序允難謂有瑕疵。又原判決已說明，上訴人於偵查中抗辯其警詢
自白係受警脅迫，非出於任意，原審經調查結果，亦認其警詢之
自白不具任意性。再就偵查中歷次檢察官訊問筆錄觀之，上訴人
均一再堅稱僅幫忙調貨而非販賣等情，難謂於偵查中曾自白犯行
。至其審理中亦為相同供述，經原審予以闡明，仍供稱：其僅幫
忙調貨而未營利販賣等詞，原判決因而認其未於偵查及審判中自
白，尚難邀毒品危害防制條例第十七條第二項所定減輕其刑之寬
典，經核於法亦無不合，上訴意旨執以指摘，洵屬誤解。其餘上
訴意旨，則置原判決之明白論斷於不顧，或仍持原判決已說明理
由而捨棄不採之陳詞辯解，再為事實上之爭執，或就屬於事實審
法院採證認事職權之行使，或就不影響於判決本旨之枝節事項，
全憑己見，任意指摘，難謂已符合首揭法定上訴第三審之要件。
其上訴違背法律上之程式，應併予駁回。
據上論結，應依刑事訴訟法第三百九十五條前段，判決如主文。
中    華    民    國  一○○  年    一    月    五    日
                      最高法院刑事第七庭
                          審判長法官  洪  文  章  
                                法官  王  居  財  
                                法官  郭  毓  洲  
                                法官  黃  梅  月  
                                法官  沈  揚  仁  
本件正本證明與原本無異
                                      書  記  官  
中    華    民    國  一○○  年    一    月    六    日
                                                      K